【裁判字號】    98,易,224
【裁判日期】    980527
【裁判案由】    竊盜等
【裁判全文】
臺灣基隆地方法院刑事判決               98年度易字第224號
公  訴  人  臺灣基隆地方法院檢察署檢察官
被      告  乙○○
                    （另案
            戊○○
                    （另案
上列被告因竊盜等案件，經檢察官提起公訴（98年度偵字第1399
、1450號），因被告所犯為死刑、無期徒刑、最輕本刑為3 年以
上有期徒刑或高等法院管轄第一審案件以外之罪，且於準備程序
進行中，被告先就被訴事實為有罪之陳述，經本院合議庭裁定進
行簡式審判程序，判決如下：
    主  文
乙○○竊盜，累犯，處有期徒刑陸月；又踰越安全設備竊盜，累
犯，處有期徒刑玖月。應執行有期徒刑壹年貳月。
戊○○故買贓物，累犯，處有期徒刑肆月，如易科罰金，以新台
幣壹仟元折算壹日。
    事  實
一、乙○○前因業務侵占案件，經本院以89年度訴字第157 號判
    決判處有期徒刑10月，緩刑5 年確定，嗣經撤銷緩刑；復因
    違反毒品危害防制條例案件，經本院以90年度訴字第680 號
    判決判處有期徒刑7 月確定；又因強盜等案件，經本院以91
    年度訴字第180 號判決判處有期徒刑2 年8 月、2 年6 月，
    應執行有期徒刑5 年確定，復由本院就上開90年度訴字第
    680 號及91年度訴字第180 號判決所科之刑，以91年度聲字
    第531 號裁定定應執行有期徒刑5 年6 月，與上開89年度訴
    字第157 號判決所科之刑接續執行，於民國95年6 月15日假
    釋出監，嗣經撤銷假釋；再因違反毒品危害防制條例案件，
    經本院以96年度訴字第260 號判決判處有期徒刑8 月確定，
    另由本院依據中華民國96年罪犯減刑條例之規定，就上開89
    年度訴字第157 號、90年度訴字第680 號及96年度訴字第
    260 號判決所科之刑，以96年度聲減字第1242號裁定分別減
    刑，並就89年度訴字第157 號、90年度訴字第680 號所科之
    刑經減刑後之刑，與上開91年度訴字第180 號判決所科之刑
    ，定應執行有期徒刑5 年3 月，扣除假釋前已執行之刑期，
    應執行殘餘刑期即有期徒刑1 年2 月9 日，與上開96年度訴
    字第260 號判決所科之刑經減刑後之刑接續執行，於97年12
    月9 日因縮刑期滿執行完畢。另戊○○前因違反毒品危害防
    制條例案件，經本院以95年度訴字第473 號判決判處有期徒
    刑9 月、4 月，應執行有期徒刑1 年確定；復因違反毒品危
    害防制條例案件，經臺灣高等法院以95年度上訴字第4804號
    判決判處有期徒刑1 年、6 月，應執行有期徒刑1 年4 月確
    定，再經臺灣高等法院依據前開減刑條例之規定，就上開95
    年度訴字第473 號及95年度上訴字第4804號判決所科之刑，
    以96年度聲減字第1731號裁定分別減刑，並定應執行有期徒
    刑1 年1 月；再因違反毒品危害防制條例案件，經本院以96
    年度訴字第557 號判決判處有期徒刑10月，並依據前開減刑
    條例之規定，減刑為有期徒刑5 月確定，與上開96年度聲減
    字第1731號裁定所定之執行刑接續執行，於97年8 月17日因
    縮刑期滿執行完畢。
二、詎乙○○未知悔悟，意圖為自己不法之所有，於98年3 月10
    日下午3 時30分許，在基隆市○○路18號燦坤實業股份有限
    公司基隆旗艦店（下稱燦坤公司），徒手竊取店內擺放展示
    之筆記型電腦1 台（SONY牌VGN-FW25T/B 型），隨即逃離現
    場，於同日下午4 時許，將竊得之上開電腦，攜往戊○○位
    於基隆市○○街163 號11樓住處，戊○○明知該電腦係乙○○竊得之贓物，竟以新台幣（下同）3,000 元之代價，向乙○○購買上開電腦後，於同日下午5 時許，在基隆市山海觀
    社區大門前，以7,000 元之價格，將該電腦售予不知情之友
    人張識超，嗣經燦坤公司報警處理，始悉上情。
三、乙○○另行起意，意圖為自己不法之所有，於98年3 月12日
    下午2 時30分許，由其位於基隆市○○區○○路214 之2 號
    3 樓住處之陽台，攀爬丁○○位於基隆市○○區○○路214
    之2 號2 樓住處之陽台，再以攀爬窗戶之踰越安全設備之方
    式進入屋內（侵入住宅部分未據告訴），徒手竊取丁○○所
    有之筆記型電腦、外接式硬碟、新力PS2 遊戲機各1 台後，
    將竊得之物品藏放於住處頂樓之樓梯間，嗣丁○○返家後報
    警處理，始悉上情。
四、案經基隆市警察局移請及基隆市警察局第二分局報請臺灣基
    隆地方法院檢察署檢察官偵查起訴。
    理  由
壹、程序事項
    被告乙○○、戊○○所犯者非為死刑、無期徒刑、最輕本刑
    為3 年以上有期徒刑之罪或高等法院管轄第一審案件，其等
    於準備程序進行中，先就被訴事實為有罪之陳述，經告知其
    簡式審判程序之旨，並聽取公訴人、被告之意見後，本院合
    議庭依刑事訴訟法第273 條之1 第1 項之規定，裁定由受命
    法官獨任以簡式審判程序進行本案之審理。
貳、實體事項
一、事實認定部分
    上開事實，業經被告乙○○、戊○○於本院審理時坦承不諱
    ，復經證人丁○○、張識超及燦坤公司職員丙○○證述在卷
    ，另有燦坤公司提供之服務保證書、燦坤公司店內監視器錄
    影畫面翻拍照片、查獲電腦照片、查獲現場照片、贓物認領
    保管收據、贓物認領保管單附卷可稽，足認被告乙○○、戊○○之自白與事實相符，事證明確，被告乙○○、戊○○之
    犯行均堪認定。
二、法律適用部分
（一）被告乙○○徒手竊取燦坤公司擺放於店內電腦之行為，係
      犯刑法第320 條第1 項之竊盜罪。次按刑法第321 條第1
      項第2 款所指之「門扇」專指門戶而言，而所謂「其他安
      全設備」，指門扇牆垣以外，依通常觀念足認防盜之一切
      設備而言，如門鎖、窗戶等（最高法院33年上字第1504號
      、41年台非字第38號、55年台上字第547 號判例可資參照
      ）；被告乙○○以攀爬窗戶之方式，侵入丁○○之住處，
      因依社會通常觀念，窗戶確有防盜之功能，即應屬刑法第
      321 條第1 項第2 款所稱之安全設備無誤，是核被告乙○○所為，係犯刑法第321 條第1 項第2 款踰越安全設備之
      加重竊盜罪。
（二）核被告戊○○所為，係犯刑法第349 條第2 項之故買贓物
      罪。
（三）被告乙○○所為上開二次竊盜犯行，犯意各別，行為互殊
      ，應予分論併罰。
（四）被告乙○○及戊○○前曾受如事實欄所載之徒刑執行完畢
      ，此有臺灣高等法院被告前案紀錄表在卷供參，其等受徒
      刑之執行完畢，再為本件竊盜及故買贓物之犯行，均係於
      5 年以內故意再犯有期徒刑以上之罪，均為累犯，應分別
      依刑法第47條第1 項之規定加重其刑。
（五）爰審酌被告乙○○正值壯年，不思循正當途徑獲取所需，
      竟竊取他人財物以圖不勞而獲，且其前已有竊盜前科，未
      知悔悟仍為本件犯行，法治觀念已有嚴重偏差，又其於公
      共場所，竊取店內擺設展示之電腦，行為甚屬明目張膽，
      另被告戊○○明知被告乙○○出售之電腦係竊盜所得之贓
      物，竟圖賺取不法利益，向被告乙○○購得上開電腦，增
      加被害人尋回失物之困難度，所為亦非可取，惟被告乙○○及戊○○於本院審理時均已坦承犯行，犯後態度尚屬良
      好等一切情狀，分別量處如主文所示之刑，並就被告戊○○部分，諭知易科罰金之折算標準，另就被告乙○○部分
      ，依法定其應執行之刑。
據上論斷，應依刑事訴訟法第273 條之1 第1 項、第299 條第1
項前段，刑法第320 條第1 項、第321 條第1 項第2 款、第349
條第2 項、第47條第1 項、第41條第1 項前段、第51條第5 款，
刑法施行法第1 條之1 ，判決如主文。
本案經檢察官甲○○到庭執行職務。
中    華    民    國    98    年    5     月    27    日
                  刑事第二庭法    官  邰婉玲
以上正本證明與原本無異。
如不服本判決應於收受送達後10日內向本院提出上訴書狀，並應
敘述具體理由；其未敘述上訴理由者，應於上訴期間屆滿後20日
內向本院補提理由書（均須按他造當事人之人數附繕本）「切勿
逕送上級法院」。
中    華    民    國    98    年    5     月    27    日
                            書 記 官  彭筠凱
附錄所犯法條：
中華民國刑法第320條第1項
（普通竊盜罪）
意圖為自己或第三人不法之所有，而竊取他人之動產者，為竊盜
罪，處 5 年以下有期徒刑、拘役或 5 百元以下罰金。
中華民國刑法第321條第1項
（加重竊盜罪）
犯竊盜罪而有左列情形之一者，處 6 月以上、 5 年以下有期徒
刑：
一、於夜間侵入住宅或有人居住之建築物、船艦或隱匿其內而犯
    之者。
二、毀越門扇、牆垣或其他安全設備而犯之者。
三、攜帶兇器而犯之者。
四、結夥三人以上而犯之者。
五、乘火災、水災或其他災害之際而犯之者。
六、在車站或埠頭而犯之者。
中華民國刑法第349條第2項
（普通贓物罪）
搬運、寄藏、故買贓物或為牙保者，處 5 年以下有期徒刑、拘役
或科或併科 1 千元以下罰金。


司法院資訊處製作；財團法人民間司法改革基金會備份。
